臺灣高等法院高雄分院刑事判決　　　　96年度上訴字第1360號
上　訴　人
即　被　告　乙○○
　　　　　　　　　　（現於臺灣高雄看守所羈押中）
選任辯護人　張永昌律師
上列上訴人因違反毒品危害防制條例案件，不服臺灣高雄地方法
院96年度訴字第189 號中華民國96年5 月15日第一審判決（起訴
案號：臺灣高雄地方法院檢察署95年度偵字第28810 號），提起
上訴，本院判決如下：
    主  文
原判決撤銷。
乙○○販賣第一級毒品，累犯，處有期徒刑拾伍年陸月，褫奪公
權拾年。扣案之第一級毒品海洛因肆包（其中參包合計淨重參點
貳貳公克，空包裝總重零點柒柒公克；另壹包驗後重零點零捌柒
公克），沒收銷燬。扣案之夾鏈袋壹大包及電子磅秤壹台、未扣
案販賣毒品所得新臺幣壹仟元及門號0000000000號（含同門號SI
M 卡壹張）行動電話壹支，均沒收，販毒所得部分如全部或一部
不能沒收時，以其財產抵償之，行動電話部分如全部或一部不能
沒收時，應追徵其價額或以其財產抵償之。
    事  實
一、乙○○曾犯妨害自由罪，經本院民國（下同）93年10月21日
    以93年度上訴字第601 號判決判處有期徒刑3 月確定，甫於
    94年7 月24日執行完畢。詎仍不知悔改，明知海洛因業經行
    政院依毒品危害防制條例第2 條第2 項第1 款公告列管為第
    一級毒品，竟意圖販賣第一級毒品海洛因，先於95年10月24
    日在高雄市○○區○○路神采飛揚KTV 附近路旁，向綽號「
    祥仔」、「小乙」等成年人販入第一級毒品海洛因4 小包（
    其中3 小包合計淨重3.22公克，空包裝總重0.77公克；另1
    小包驗前重0.114 公克，驗後重0.087 公克）供販賣之用。
    嗣乙○○即以其持有門號為0000000000號行動電話1 支為聯
    絡工具，從事販售毒品事宜，而於95年10月25日14時26分40
    秒許，由丙○○持門號為0000000000號行動電話撥打乙○○
    所持用之上開行動電話，雙方約定交易毒品海洛因後，於同
    日17時18分許，丙○○依約至高雄市左營區○○○路214 號
    14樓之1 乙○○居處，以新臺幣（下同）1,000 元之代價向
    乙○○購得海洛因1 小包（驗前重0.114 公克，驗後重0.08
    7 公克）。嗣丙○○於步出乙○○前揭住處後，旋於高雄市
    左營區○○○路198 號前為埋伏之警員當場逮獲，並自其身
    上扣得乙○○所售予之上開海洛因1 小包，且依其供述循線
    至乙○○住處搜索，另扣得乙○○所有之第一級毒品海洛因
    3 小包（合計淨重3.22公克、空包裝總重0.77公克）及其所
    有供分裝毒品所用電子磅秤1 台、預備分裝毒品之夾鏈袋1
    大包等物。
二、案經高雄市政府警察局鼓山分局移送臺灣高雄地方法院檢察
    署檢察官偵查起訴。
    理  由
壹、證據能力部分：
一、按被告以外之人於審判中，因所在不明而無法傳喚或傳喚不
    到者，其於檢察事務官、司法警察官或司法警察調查中所為
    之陳述，經證明具有可信之特別情況，且為證明犯罪事實之
    存否所必要者，得為證據，刑事訴訟法第159 條之3 第3 款
    定有明文。證人丙○○於警詢中證稱：「（你持有該包第一
    級毒品海洛因來源為何？）我是向朋友乙○○以新台幣l,00
    0 元的代價所購買的」、「（是於何時、在何地向乙○○購
    買該包第一級毒品海洛因？）是於95年l0月25日l6時許，在
    乙○○的住處向他購買吸食的」等語（警卷第7-9 頁)，嗣
    證人丙○○於原審及本院審理時傳喚不到，經飭警拘提亦無
    所獲，此有原審96年2 月12日審判期日傳票送達證書1 紙、
    高雄縣政府警察局林園分局96年4 月9 日高縣林警刑拘字第
    0960000165號函、拘提報告各1 份，及本院96年9 月7 日、
    同年月27日審理期日傳票、同年10月25日審理期日拘票等件
    在卷可稽。而經原審96年3 月7 日審理時當庭勘驗證人丙○○之警詢錄音帶，證人丙○○為上開陳述時，意識清楚，回
    答警方問題時態度自然，其警詢筆錄之記載確與其陳述相符
    ，此有當日勘驗筆錄在卷可佐（見原審卷第56-57 頁），是
    證人丙○○之上開陳述，客觀上有可信之特別情況，且為證
    明被告是否販賣海洛因之犯罪事實所必要，依上開說明，證
    人丙○○於警詢中之證述，自具有證據能力。
二、按被告以外之人於偵查中向檢察官所為陳述，除顯有不可信
    之情況者外，得為證據，刑事訴訟法第159 條之1 第2 項定
    有明文。偵查中對被告以外之人所為之偵查筆錄，性質上係
    屬傳聞證據。惟現階段刑事訴訟法規定檢察官代表國家偵查
    犯罪、實施公訴，依法其有訊問被告之權，證人且須具結，
    而實務運作時，檢察官偵查中向被告以外之人所取得之陳述
    ，原則上均能遵守法律規定，不致違法取供，其可信度極高
    ，職是，被告以外之人前於偵查中已具結而為證述，除反對
    該項供述得具有證據能力之一方，已釋明「顯有不可信之情
    況」之理由外，不宜以該證人未能於審判中接受他造之反對
    詰問為由，即遽指該證人於偵查中之陳述不具證據能力。查
    本件證人丙○○、林漢隆及伍文正於檢察官偵查中就被告涉
    犯本件販賣第一級毒品犯行均經具結後證述，並無證據顯示
    檢察官在偵查時有不法取供之情形，證人丙○○、林漢隆及
    伍文正亦未曾提及檢察官在偵查時有不法取供之情形，反對
    該項供述得具有證據能力之被告、選任辯護人亦未釋明上開
    供述有顯不可信之情況，亦查無其他證據顯示上開證述有顯
    不可信之情況，依上開說明，證人丙○○、林漢隆及伍文正
    於檢察官偵查中所為之證詞自具有證據能力。
三、本判決所引用之其餘證據資料（詳後引證據），其中傳聞證
    據部分，縱無刑事訴訟法第159 條之1 至第159 條之4 或其
    他規定之傳聞證據例外情形，亦因被告、辯護人及檢察官於
    本院言詞辯論終結前未聲明異議，依刑事訴訟法第159 條之
    5 第2 項之規定，本院審酌該證據作成之情況，認為適當，
    應得為證據。
貳、關於實體部分：
一、訊據上訴人即被告乙○○（下稱被告）矢口否認有上開販賣
    第一級毒品海洛因之犯行；辯稱：「丙○○那天只是打電話
    過來問我說有沒有海洛因，我說沒有。丙○○的意思是說如
    果我有海洛因的話他要過來看品質如何，如果他覺得品質可
    以的話，他要找我跟他一起去買，因為我都是與丙○○一起
    去購買海洛因，但是我沒有販賣海洛因給他」云云。經查：
（一）上開事實，業據證人丙○○於警詢時證稱：「（你持有該
      包第一級毒品海洛因來源為何？）我是向朋友乙○○以l,
      000 元的代價所購買的、」「（是於何時在何地向乙○○
      購買該包第一級毒品海洛因？）是於95年l0月25日l6時許
      ，在乙○○的住處向他購買吸食的」、「（警方依據你的
      供述，並由你帶領前往高雄市左營區○○○路214 號14樓
      之1 ，當場查獲乙○○持有第一級毒品海洛因3 包、毛重
      3.78公克，警方查獲之乙○○經你當場指認，是否即是販
      賣海洛因予你吸食之乙○○？）當場指認警方查獲之乙○○，就是他賣海洛因給我吸食的沒錯，我為警方查獲之海
      洛因就是在該處向乙○○購買吸食的」、「（你自何時開
      始向乙○○購買毒品海洛因吸食？每次購買金額？）…是
      今（25）日l6時許購買l 包海洛因價錢是1,000 元」、「
       （ 你係如何認識乙○○? 與乙○○有無仇恨或財務糾紛
      ？）我是經朋友介紹才認識乙○○，認識到現在已經2 個
      月，我與乙○○沒有仇恨也沒有財務糾紛」等語明確（見
      警詢第7-10頁）。而經原審勘驗證人丙○○之警詢錄音帶
      ，證人丙○○於95年10月25日製作警詢筆錄時，並未遭不
      法取供或有何非任意性陳述之情形，且證人丙○○於檢察
      官偵查中，以證人身分具結作證，亦未表示警詢曾遭受警
      員不法取供，足認該警詢陳述具有任意性。復參酌證人丙○○係於遭警方查獲購買海洛因之當日即接受詢問，無被
      告在庭或來自施用毒品圈人士之壓力，亦無事後串謀而故
      為迴護被告之機會，且距案發時日較近，以查獲情況而言
      ，自以警詢當時記憶較為深刻，可立即反應實際發生之狀
      況；且證人丙○○並證稱於案發時認識被告已2 個月，彼
      此間無任何仇恨或財務糾紛等情，被告於警詢亦供稱與證
      人丙○○是朋友，沒有仇恨或財務糾紛等語在卷，故證人
      丙○○於警詢尚不致捏造事實誣陷被告，亦不致誤認被告
      。佐以證人林漢隆即查獲警員於偵訊時證稱證人丙○○於
      查獲當時有坦承伊身上查獲之海洛因係向被告購買等語，
      其證稱：「我們依據00000000（應為9 之誤）13乙○○電
      話在昨天下午，楊回電話給蔡，談到女人（即海洛因），
      當時楊基地台位置在高市○○○路350 號12樓，楊的意思
      是蔡從鳳山要來跟他買海洛因（通聯譯文為證）。我們警
      方已經在楊的樓下埋伏，發現蔡入楊的住處，等蔡下樓取
      車之際，我們研判蔡已經購得毒品，我們馬上上前查獲，
      發現蔡的記事本內夾藏1 包海洛因。我們當場詢問蔡的毒
      品來源，蔡指是剛向楊購得，願意配合帶警方至楊住處，
      由蔡配合到達楊住處門前按門鈴，楊開門之際，警方徵得
      其同意，入內搜索。進入楊住處內，搜得海洛因3 小包」
      等語（偵卷16-18 頁），益徵證人丙○○警詢中之證言，
      應非不實。
（二）又門號0000000000號行動電話平日為被告所使用，業經被
      告自承在卷甚明（見偵卷3 頁），經檢察官依法對該行動
      電話核發通訊監察書予以監聽，於95年10月25日14時26分
      40秒許，錄得證人丙○○以0000000000行動電話，撥打被
      告上開行動電話交談以下內容：「Ｂ（證人丙○○）：怎
      麼不出聲，我要拿那1 天有角的女人，拿那1 天的，可以
      借我嗎。Ａ（指被告）：你在哪裡。Ｂ我在鳳山…。Ａ：
      現在嗎，還是什麼時候。Ｂ：都可以」等語，有上開通訊
      監察內容之譯文1 紙存卷可參（見偵卷第10頁、原審卷第
      83-84 頁）（因原監聽譯文有部分與原審勘驗結果不同，
      爰以原審勘驗結果為準）。被告坦承上開監聽譯文，係伊
      與證人丙○○之對話，而監聽譯文所載「有角的女人」是
      指海洛因（見原審卷第84頁）。依上開監聽譯文，證人丙○○確實係陳稱欲向被告「拿」第一級毒品海洛因等語，
      並非如被告所辯稱證人丙○○係欲至被告住處「看」被告
      持有之第一級毒品海洛因之品質為何。佐以，被告於偵訊
      時亦坦承有欲販賣第一級毒品海洛因予證人丙○○之意思
      ，其供稱：「（有無販賣毒品？）有」、「（通聯譯文賣
      予誰？是否即為今日一同解送之丙○○？）是要賣給蔡。
      對」、「（是否承認施用毒品及販毒？）承認」等語（見
      偵卷第8-9 頁）。倘查獲當日證人丙○○係為與被告合購
      海洛因始至被告住處試用海洛因品質，為何被告於警詢及
      偵訊時對此重要之事隻字未提？甚於偵訊時坦承伊本有販
      賣海洛因與丙○○之意？是被告嗣後翻異前詞，顯係事後
      卸責之詞，要難採信。
（三）雖丙○○於偵訊時改稱：伊原本至被告住處欲向被告購買
      第一級毒品海洛因，然因毒品品質不佳，當日始未向被告
      購買云云，其證稱：「（當時與楊如何談？）我去楊住處
      ，就是要買毒品，楊有拿毒品給我看，但我不喜歡，所以
      不買，我身上那包是我自己的，我打這通電話，確實要跟
      楊買毒品，我也到楊住處看貨，但貨色不佳，所以不買」
      、「（買賣之時、地？代價為何？如何計價？）即楊住處
      ，在被查獲前幾小時。當時我是想買，但不喜歡，所以沒
      進一步談價錢」、「我跟楊討論購買毒品的事情，我也去
      買，但貨色不佳，所以沒有購入」云云（見偵卷第18-19
      頁）。惟按一般證人基於人性之弱點以及事後避免得罪涉
      案被告之考量，往往在嗣後翻異之前證述而改為有利於被
      告證述之現象，甚至諉稱其在警詢時所述係受警方逼迫云
      云，藉以避免遭被告仇視報復，而被告亦每利用此種情形
      ，主張證人所為之指證前後矛盾或非出於本意，而請求法
      院排斥其證詞之可信性，惟法院對證人所為前後矛盾不一
      之證詞，不宜僅依表面觀察，發現其一有矛盾情形即全然
      摒棄不採，亦不應依證人事後之翻供即認其原先之證詞不
      實，法院為確實發現真實，仍有必要依前述證人人性弱點
      之角度深切觀察其前後所為不同之證述，何者係真實可信
      ，何者係事後為避免得罪被告所為迴護之詞，而不應採信
      ，以作為判決之依據。查證人丙○○係被告之朋友，彼此
      間無夙怨嫌隙，有如前述，已據被告與證人丙○○供陳甚
      明，則在客觀上證人丙○○並無虛詞誣陷被告之必要，且
      觀其於警詢指證被告販賣海洛因予他之時間、地點、價格
      、聯絡交易之方式等相關細節均十分詳細明確，且查獲當
      時員警確有在證人丙○○身上查獲海洛因1 包，因此該部
      分之證詞並無瑕疵；反觀證人丙○○嗣於偵訊時陳稱：查
      獲當日伊係到被告住處看海洛因之品質，因為品質不佳，
      故未向被告購買云云，此與被告於原審審理時供稱：「丙○○當天是拿他的海洛因來我家裡，跟我的毒品比較哪一
      個貨色比較好」、「當時他（指丙○○）試吃了我的海洛
      因之後覺得貨色不好，所以就不願意跟我一起去向小乙買
      」云云（見原審卷第83頁背面），顯不一致。且依證人林
      漢隆上開證詞，證人丙○○又向員警坦承扣得之毒品海洛
      因係剛向被告購得，核與上開監聽譯文之內容相符，足見
      證人丙○○事後於偵訊時所為翻異前供之證詞，與被告供
      述不符，應係事後迴護被告之飾詞。不足採信。
（四）又被告雖未被警查獲販賣毒品海洛因予丙○○之價金1,00
      0 元，惟販賣毒品者警覺性甚高（如被告與丙○○談買賣
      海洛因時，海洛因以「有角的女人」代稱），而依前開證
      人即查獲本案之警員林漢隆證稱查獲經過，警方係在被告
      之上開樓下埋伏，發現丙○○進入被告的住處，等丙○○
      下樓取車之際，上前盤查，發現蔡的記事本內夾藏1 包海
      洛因，當場詢問丙○○的毒品來源，丙○○指是剛向被告
      購得，願意配合帶警方至被告住處，由丙○○配合到達被
      告住處門前按門鈴，被告開門之際，警方徵得被告同意，
      入內搜索等情。依此，警方進入被告上開住處搜索，已在
      被告與丙○○完成上開毒品交易之後一段時間，且經被告
      同意始開門讓警方進入搜索，該1,000 元體積及重量均極
      小，被告已有充裕時間藏匿或凐滅該1,000 元（如撕碎丟
      進馬桶沖掉或藏匿後警方搜索未被查獲）；至於被告雖仍
      被警方搜索查獲3 小包海洛因，但警方之搜索，並不一定
      能查獲所有證物，而有如前述，證人丙○○確以1,000 元
      代價向被告購買在丙○○身上被查獲之1 小包海洛因。基
      於上述理由，被告不能以未被警查獲販賣毒品海洛因予丙○○之價金1,000 元，執為有利之證據，而謂其未販賣海
      洛因予丙○○。
（五）依被告96年5 月1 日於原審供述：「查獲的毒品是95年10
      月24日購入」、「查扣到的海洛因我是向一名小乙的女孩
      及祥仔購買，警詢中記載的松仔及檢察官偵訊時記載的阿
      祥，就是我所說的祥仔。…」，於警詢供稱：「我持有之
      毒品是向朋友綽號松仔購買的…平時我都以松仔00000000
      00號行動電話聯繫。我都以0000000000行動電話與松仔聯
      絡，他就會和我約在高雄市○○區○○路神采飛揚KTV 附
      近路旁將海洛因拿給我，我再將錢交給他…」等語。足見
      扣案之上開毒品海洛因，被告係於95年10月24日在高雄市
      鼓山區○○路神采飛揚KTV 附近路旁，向綽號「祥仔」、
      「小乙」等成年人販入。
（六）按販賣毒品之行為，本無一定之公定價格，是其各次買賣
      價格，當亦各有差異，或隨供需雙方之資力、關係之深淺
      、需求之數量、貨源充裕與否、販賣者對於資金之需求如
      何，殷切與否，以及政府查緝之態度，進而為各種不同之
      風險評估，而為機動性調整，是其價格標準，自非一成不
      變。況且，販賣者從各種「價差」或「量差」或係「純度
      （如摻入葡萄糖等物）」謀取利潤方式，或有差異，然其
      所圖利益之非法販賣行為目的，則屬相同，並無二致。因
      之，販賣利得，除經行為人（被告）坦承，或其價量至臻
      明確，確實難以究其原委。但依一般民眾普遍認知毒品之
      非法交易，向為政府查禁森嚴，且重罰不寬貸，衡諸常情
      ，倘非有利可圖，絕無平白甘冒重典之風險。從而，舉凡
      其有償交易，除足反證其確另基於某種非圖利本意之關係
      外，通常尚難因無法查悉其買進、賣出之差價，而諉無營
      利之意思，或阻卻販賣犯行之追訴（最高法院87年台上字
      第3164號判決參照）。況販賣毒品之販賣行為，係行為人
      基於營利之目的，而販入或賣出毒品而言。販賣毒品者，
      其主觀上須有營利之意圖，且客觀上有販賣之行為即足構
      成，至於實際上是否已經獲利則非所問。即於有償讓與他
      人之初，係基於營利之意思，並著手實施，而因故無法高
      於購入之原價出售，最後不得不以原價或低於原價讓與他
      人時，仍屬販賣行為。必也始終無營利之意思，縱以原價
      或低於原價有償讓與他人，方難謂為販賣行為，而僅得以
      轉讓罪論處（最高法院93年台上字第1651號判決參照）。
      而依海洛因價格昂貴、取得不易之性質，自客觀以言，倘
      無利可圖，則被告自無屢屢為丙○○冒險取貨之意願，是
      被告於販入、販出之間，應有相當利潤賺取，應堪認定。
（七）在丙○○身上查扣之白色粉末1 包及在被告住處查獲之白
      色粉末3 包，經分別送高雄市立凱旋醫院及法務部調查局
      鑑驗結果均含第一級毒品海洛因成分，有該院95年11月14
      日高市凱醫驗字第2823號濫用藥物成品檢驗鑑定書（見原
      審卷第102 頁）及該局95年12月8 日調科壹字第09523044
      610 號鑑定通知書（見原審卷第33頁）在卷可證，上開鑑
      定結果，係鑑驗機關以其專業知識及精密儀器測試後所得
      之結論，自可憑信。此外，復有夾鏈袋1 大包及電子磅秤
      1 個扣案可證。
（八）又被告請求將在丙○○身上查獲之上開1 小包海洛因與在
      被告住處經警搜索扣押之上開3 小包海洛因送鑑定，以證
      明兩者純度不同，則丙○○身上被查獲之海洛因並非向被
      告所購買云云。惟上開查扣之4 小包海洛因，依被告之供
      述，雖均係向「祥仔」、「小乙」所購買，但被告向渠等
      販入時即有可能純度不同（如「祥仔」、「小乙」等人購
      買後為不同之處理，或向不同上游販毒者購買）；因此，
      縱上開在丙○○身上被查獲之1 小包海洛因與在被告住處
      查獲之3 小包海洛因，送鑑定結果純度不同，亦不能證明
      在丙○○身上查獲之1 小包海洛因不是向被告所購買，被
      告聲請將上開4 小包海洛因送鑑定純度，即無必要。又被
      告聲請傳喚證人甲○○，因丙○○找被告時，甲○○都在
      場，以證明當天丙○○身上的毒品，不是向被告購買的云
      云。惟證人甲○○於警詢即供稱：「我知道查獲當天乙○○有朋友來找他，我一看到有人，我就進房內，沒看清楚
      是否丙○○」等語，顯然證人甲○○並未看到該前來找被
      告之人為誰，亦未看清楚該人在被告住處之整個過程，即
      無傳喚之必要。再被告聲請傳喚證人即承辦之警員林漢隆
      ，但證人林漢隆於檢察官偵查中已具結作證，其證述內容
      與同為查獲本案之警員伍文正於偵查中具結後證述情節相
      吻合，亦無再傳喚之必要。
（九）綜上所述，被告所辯，係事後卸責之詞，不足採信。本件
      事證明確，被告之犯行堪以認定。
二、按海洛因係毒品危害防制條例第2 條第2 項第1 款規定之第
    一級毒品，依法不得非法持有、轉讓、販賣。查被告販賣第
    一級毒品海洛因之行為，係犯毒品危害防制條例第4 條第1
    項之販賣第一級毒品罪。被告販賣第一級毒品海洛因前後，
    分別持有第一級毒品海洛因之低度行為，均分別為販賣、轉
    讓之高度行為所吸收，不另論罪。再被告有上載之前科紀錄
    ，有臺灣高等法院被告前案紀錄表乙份在卷可憑，其受有期
    徒刑之執行完畢後，5 年以內故意再犯有期徒刑以上之本罪
    ，為累犯，應依法加重其刑，惟法定本刑死刑、無期徒刑部
    分，均依法不得加重，僅就被告所犯販賣第一級毒品罪罰金
    部分予以加重。又被告販賣毒品之次數僅1 次，販賣之數量
    及所得不法利益不多，本院認處以法定最低本刑無期徒刑，
    仍嫌過重，其犯罪情狀尚非全然無可憫恕，爰依刑法第59條
    規定減輕其刑。並先加後減。
三、原審論處被告罪刑，固非無見；惟查：（一）未扣案門號00
    00000000號（含同門號SIM 卡1 張）行動電話1 支沒收，「
    如全部或一部不能沒收時，應追徵其價額或以其財產抵償之
    」，原判決僅諭知「如全部或一部不能沒收時，應追徵其價
    額」，而未同時諭知「或以其財產抵償之」，尚有未洽（參
    考最高法院96年台上字第3551號判決）。（二）有如前述，
    扣案之上開毒品海洛因，係被告於95年10月24日，在高雄市
    鼓山區○○路神采飛揚KTV 附近路旁，向綽號「祥仔」、「
    小乙」等成年人販入。而該販入海洛因之地點，為被告販賣
    海洛因犯罪事實應認定記載之事項，原判決認被告係意圖販
    賣海洛因而販入上開毒品（見原判決第1 面倒數第7 行），
    漏載上開販入海洛因之地點，亦有可議。被告上訴意旨否認
    犯罪，雖不足取，但原判決既有上開可議之處，仍無可維持
    ，應將原判決撤銷改判。爰審酌被告意圖營利而販賣海洛因
    ，嚴重戕害國人之身心健康，其販賣之次數1 次，販賣數量
    即所得不法利益不多，及其犯罪後之態度等一切情狀，量處
    如主文所示之刑，依被告所犯販賣第一級毒品之犯罪性質，
    認為有禠奪公權之必要，併予宣告禠奪公權10年。
四、(一)至扣案之海洛因4 小包，均屬第一級毒品（其中3 小包合
    計淨重3.22公克、空包裝總重0.77公克；另1 小包驗後0.08
    7 公克）應依毒品危害防制條例第18條第1 項前段規定，宣
    告沒收銷燬。又因法務部調查局一般係以傾倒之方式，將包
    裝袋內之第一級毒品海洛因倒出而與包裝袋分離而稱重，必
    要時，輔以刮杓刮取袋內粉末，然無論依何種方式分離，上
    開包裝袋內應含有極微量之第一級毒品海洛因殘留而無法析
    離，應整體視為查獲之第一級毒品海洛因，應併依毒品危害
    防制條例第18條第1 項前段之規定，諭知沒收銷燬；至於鑑
    識耗費之第一級毒品海洛因，既已滅失，爰不再諭知沒收銷
    燬，併此敘明。(二)另扣案之夾鏈袋1 大包及磅秤1 台，亦均
    為被告所有，經其供承在卷，並有如前述，磅秤1 台為供販
    毒所用之物，依毒品危害防制條例第19條第1 項規定沒收，
    夾鏈袋1 大包為預備分裝毒品之物，應依刑法第38條第1項
    第2 款規定沒收。又被告販賣毒品所得1,000 元，雖未扣案
    ，仍應依同條例第19條第1 項諭知沒收，如全部或一部不能
    沒收時，因係現款，應以被告財產抵償之。至未扣案之行動
    電話1 支（含SIM 卡，門號為0000000000號）亦為被告所有
    ，亦據被告供明在卷，且有如前述，係供聯絡販毒所用之物
    ，亦應依同條例第19條第1 項規定沒收，如全部或一部不能
    沒收，追徵其價額或以其財產抵償之。
五、被告以其有病在身，聲請交保云云，經本院函請臺灣高雄看
    守所查明被告有無刑事訴訟法第114 條第3 款所列「現罹疾
    病，非保外就醫顯難痊癒之情形」？，經該所函覆本院，略
    謂：「二、……經醫師診查：左側輕微肌肉萎縮，血壓及血
    糖輕微偏高，建議本所心臟科門診追蹤治療。三、該員目前
    生命跡象穩定，意識清楚，本所依醫囑續予妥適醫療照護」
    等語，有該所96年10月29日高所衛字第0969003415號函附於
    本院卷可稽。依上開函覆內容，被告聲請交保，尚難准許，
    併此敘明。
據上論結，應依刑事訴訟法第369 條第1 項前段、第364 條、第
299 條第1 項前段，毒品危害防制條例第4 條第1 項、第18條前
段、第19條第1 項，刑法第11條、第47條第1 項、第59條、第37
條第2 項、第38條第1項第2款，判決如主文。
本案經檢察官彭南雄到庭執行職務。
中　　華　　民　　國　　96　　年　　11　　月　　15　　日
          　　    　  刑事第六庭  審判長法  官  王憲義
                          　    　　    法  官  張盛喜
                        　　　          法  官  邱永貴
以上正本證明與原本無異。
如不服本判決應於收受本判決後10日內向本院提出上訴書狀，其
未敘述上訴理由者，並得於提起上訴後10日內向本院補提理由書
狀（均須按他造當事人之人數附繕本）「切勿逕送上級法院」。
中　　華　　民　　國　　96　　年　　11　　月　　15　　日
                           　    　　   書記官  唐奇燕
附錄本案論罪科刑法條全文
毒品危害防制條例第4 條第1項：
製造、運輸、販賣第一級毒品者，處死刑或無期徒刑；處無期徒
刑者，得併科新臺幣1 千萬元以下罰金。
